# 请教各位老师收到的政府土地回填款如何账务处理？ [

提问人：szgwry 时间：2017-09-04 17:08:40
请教各位老师： 我公司与 2016 年购买一块土地，土地出让金 4500 万元，今年发生土地回填 1858 万元，后收到政府以土地回填款补助的开式返还 2000 万元，我之前将土地回填计入在建工程-待摊支出，同时将返还款计入递延收益，拟将土地回填计入房屋成本，收到的返还在房屋摊销期限内平均分摊。 现根据政府补助的相关准则，我准备将土地回填计入土地成本，收到的返还款是冲减地价还是计入递延收益，在土地剩余期限内平均分摊？有点不太明白，请教各位老师，如何才是最合适的？ 土地回填补助实质上是买地的时候已经说好要返还的，后来县政府以土地回填款的方式返还。收到返还的时候是在购买土地和土地回填结束后

回答人：chenyiwei
如果该土地回填支出在整个土地使用权期限内只需发生一次，此后无需再发生的，则本企业为此发生的支出应计入土地使用权价值中，相应地政府返还款作为与资产相关的政府补助处理。至于是冲减无形资产账面价值还是确认为递延收益，则取决于你公司对政府补助的会计处理和列报是采用“总额法”还是“净额法”。

提问人：szgwry 时间：2017-09-05 09:05:49
那返回的钱最终可能由 4500 万，可是土地回填只有 1858 万，另外如果我放入递延收益，确认营业外收入的时候是把以前期间应该确认的一块确认，还是只在剩下期限内平均确认。在此表示感谢。

回答人：chenyiwei
如果本质上是土地款返还的，则该项递延收益应在土地使用权年限内摊销。确认递延收益后在剩余的使用权年限内摊销。